臺灣桃園地方法院刑事判決
111年度金訴字第242號
公  訴  人  臺灣桃園地方檢察署檢察官 
被      告  蔡姍珊



上列被告因違反洗錢防制法等案件，經檢察官提起公訴（111年
度偵緝字第16號、第17號），本院判決如下：
    主  文
蔡姍珊幫助犯洗錢防制法第十四條第一項一般洗錢罪，處有期徒
刑肆月，併科罰金新臺幣參萬元，罰金如易服勞役，以新臺幣壹
仟元折算壹日。
    事  實
一、蔡姍姍可預見金融帳戶係個人理財重要工具，若將金融帳戶
    提供給身分不明之人使用，可能淪為他人作為詐欺取財犯罪
    之用，供他人收受、轉提特定犯罪所得，藉此遮斷資金流動
    軌跡，以掩飾、隱匿該犯罪所得財物之去向及所在，仍基於
    容任該結果發生亦不違背其本意之幫助詐欺取財及幫助洗錢
    之不確定故意，於民國110年4月6日前某時，在臺灣地區不
    詳地點，以統一超商寄送包裹方式，將其所申辦之中華郵政
    股份有限公司帳號000-00000000000000號帳戶(下稱本案帳
    戶)之提款卡及密碼，提供予不詳之詐騙集團成員使用，嗣
    該詐欺集團成員取得本案帳戶提款卡及密碼後，即意圖為自
    己不法之所有，基於詐欺取財及洗錢之犯意聯絡，於如附表
    所示時間，以如附表所示方式詐騙附表所示之人，致其等均
    陷於錯誤，將如附表所示款項匯入本案帳戶內，旋遭提領一
    空，製造金流斷點，以隱匿、掩飾詐欺犯罪所得之去向與所
    在。
二、案經謝小芬、邱尤君訴由桃園市政府警察局龜山分局報告臺
    灣桃園地方檢察署檢察官偵查起訴。
    理  由
壹、程序部分：
一、按被告以外之人於審判外之言詞或書面陳述，除法律有規定
    者外，不得作為證據，刑事訴訟法第159條第1項固定有明文
    。惟被告以外之人於審判外之陳述，雖不符同法第159條之1
    至第159之4之規定，而經當事人於審判程序同意作為證據，
    法院審酌該言詞陳述或書面陳述作成時之情況，認為適當者
    ，亦得為證據。又當事人、代理人或辯護人於法院調查證據
    時，知有第159條第1項不得為證據之情形，而未於言詞辯論
    終結前聲明異議者，視為有前項之同意，同法第159條之5第
    1、2項亦定有明文。本案所引用之被告以外之人於審判外之
    陳述，雖為傳聞證據，惟檢察官及被告蔡姍珊於本院準備程
    序中並未爭執該等陳述之證據能力，且迄至言詞辯論終結前
    亦未再聲明異議，本院審酌上開證據資料製作時之情況，尚
    查無違法不當及證明力明顯過低之瑕疵，亦認為以之作為證
    據應屬適當，故揆諸前開法律規定與說明，爰依刑事訴訟法
    第159條之5規定，認前揭證據資料有證據能力。
二、另本院以下所引用之非供述證據，均與本件事實具有自然關
    聯性，且核屬書證、物證性質，又查無事證足認有違背法定
    程序或經偽造、變造所取得等證據排除之情事，復經本院依
    刑事訴訟法第164條、第165條踐行物證、書證之調查程序，
    況檢察官及被告對此部分之證據能力亦均不爭執，是堪認均
    有證據能力。
貳、實體部分：
一、認定事實之理由及依據：
    訊據被告蔡姍珊矢口否認有何幫助詐欺取財、幫助洗錢等犯
    行，辯稱：當時因為缺錢且適逢疫情期間，伊有在網路上社
    團看到家庭代工的資訊，對方說需提供帳戶提款卡以查詢有
    無銀行欠款，伊就用7-11的包裹將提款卡寄給家庭代工業者
    ，但是伊沒有告知密碼，也未提供存摺，伊是接到傳票才知
    道帳戶提款卡被詐騙集團拿去詐騙云云。經查：
  ㈠本案帳戶係被告所申辦，且被告有將本案帳戶之提款卡以統
    一超商寄送包裹方式交與本件詐欺集團成員等節，為被告所
    坦認，且有中華郵政股份有限公司110年6月30日儲字第1100
    173855號函暨客戶基本資料在卷為憑（詳見偵字第31535號
    卷第65至67頁）。又附表編號1至2所示之告訴人因本件詐欺
    集團成員以附表編號1至2所載之方式施用詐術，致其等均陷
    於錯誤，而於附表一編號1至2所載時間分別匯款如附表編號
    1至2所列金額之款項至本案帳戶內，即遭提領一空等情，業
    據證人即告訴人謝小芬、邱尤君於警詢中證述明確（詳見偵
    字第31535號卷第21至22頁、第23至25頁；偵字第31725號卷
    第17至18頁），且有告訴人謝小芬遭詐欺警示帳戶一覽表、
    匯款紀錄、帳戶個資檢視、中華郵政股份有限公司110年6月
    30日儲字第1100173855號函暨歷史交易清單、告訴人邱尤君
    提出之帳戶交易明細、遠東國際商業銀行存摺翻拍照片、通
    話紀錄翻拍照片等件附卷可按（詳見偵字第31535號卷第7頁
    第27至35頁、第63至64頁、第65至67頁；偵字第31725號卷
    第21頁、第23頁、第25頁、第33頁），是被告所申辦之本案
    帳戶確已遭詐欺集團成員作為實行詐欺如附表所示告訴人及
    隱匿犯罪所得去向與所在之犯罪工具乙節，且為被告所不爭
    執，此部分事實首堪認定。
　㈡又如附表所示之告訴人將如附表所示之款項匯至本案帳戶後
    ，均遭他人以本案帳戶之提款卡，透過自動櫃員機提領一空
    乙節，已如前述，堪認本案帳戶之提款卡及密碼，確經詐欺
    集團成員用以充作詐欺本案如附表所示之告訴人之工具，且
    足認提領款項者確實知悉本案帳戶之提款卡密碼無訛。是以
    ，倘被告如未提供提款卡密碼，勢必係因提領款項者嘗試可
    能之6位數字密碼排列組合後，最終輸入正確之密碼，其始
    能成功提領本案告訴人匯入之款項。惟現今各金融機構之自
    動櫃員機，均設有輸入密碼錯誤次數之限制，如逾上限，提
    款卡將遭鎖卡，而本件提領款項者若能於逾輸入密碼之容錯
    上限前，成功試出正確密碼，則除非提領款項者為被告熟識
    之人，否則斷無可能在被告未提供密碼之前提下，自行在提
    款卡遭鎖卡前試出正確密碼並提領本案款項。此外，詐欺取
    財犯罪係以取得他人財物為主要目的，而如以金融帳戶作為
    詐欺工具，詐欺集團勢必在實施詐騙以前，已經備妥可供遭
    詐欺之人匯款，並得以順利提領犯罪所得之帳戶，又以提款
    卡提領詐騙所得者，則以事先掌握提款卡及密碼為必要，換
    言之，在詐欺集團尚未確定所取得之金融帳戶可供提領詐騙
    金錢以前，並無甘冒無法提款之風險而遽以該帳戶進行詐騙
    之可能，本案如附表所示之告訴人於受騙匯款後，均於同日
    或隔日隨即遭以提款卡方式提領完畢，此有本案帳戶交易明
    細可資比對，由此可見其等受騙時間密集，且於匯款進入被
    告提供之上揭帳戶後，短時間內即遭提款卡提領，此等金流
    密集流入、流出之手法，符合詐欺集團為躲避查緝，短時間
    之內利用人頭帳戶進行詐欺取財之特性，是本案詐欺集團成
    員於實施詐騙時，應已經取得上揭帳戶之提款卡及密碼，即
    可確定，否則絕無可能以上揭帳戶行騙，徒增事後無法取得
    詐得款項之可能。故被告應係將本案帳戶提款卡寄出，並告
    知對方提款卡密碼，以使詐欺集團成員取得並用以實施詐欺
    取財及提領犯罪所得，已屬明確。被告辯稱其未提供提款卡
    密碼云云，顯屬無稽，本院依照經驗及論理法則推論，足認
    被告在寄送本案帳戶提款卡時，亦已一併將提款卡密碼提供
    予不詳之詐欺集團成員使用，堪可認定。
　㈢被告寄送本案帳戶之行為，主觀上是否具有幫助詐欺取財、
    幫助洗錢之不確定故意，分述如下：
　⒈按刑法上之故意，可分為確定故意（直接故意）與不確定故
    意（間接故意或未必故意），所謂不確定故意，係指行為人
    對於構成犯罪之事實，預見其發生而其發生並不違背其本意
    者，刑法第13條第2項定有明文。而基於求職、應徵工作之
    意思提供提款卡及密碼與對方時，是否同時具有幫助詐欺取
    財及幫助洗錢之不確定故意，並非絕對對立、不能併存之事
    ，亦即縱係因求職、應徵工作而與對方聯繫接觸，但於提供
    提款卡及密碼與對方時，依行為人本身之智識能力、社會經
    驗、與對方互動之過程等情狀，如行為人對於其所提供之帳
    戶資料，已預見可能會被用來作為詐欺取財或作為對方收受
    、提領特定犯罪所得使用，對方提領後會產生遮斷金流以逃
    避國家追訴、處罰等非法用途之可能性甚高，惟仍心存僥倖
    認為不會發生，而將金融帳戶資料提供他人使用，可認其對
    於自己利益之考量遠高於他人財產法益是否因此受害乙節，
    容任該等結果發生而不違背其本意，自仍應認具有幫助詐欺
    取財及幫助洗錢之不確定故意，而成立幫助詐欺取財罪及幫
    助洗錢罪。
  ⒉又金融存款帳戶，事關存戶個人財產權益之保障，屬個人理
    財之工具，若該帳戶之存摺與提垮卡、密碼相結合，則專屬
    性、私密性更形提高，除非本人或與本人具密切親誼關係者
    ，難認有何正當理由可交付他人，稍具通常社會歷練與經驗
    法則之一般人亦均應有妥為保管該等物品，防止被他人冒用
    之認知，縱偶因特殊情況須將該等物品交予他人，亦必深入
    瞭解該他人之可靠性與用途，再行提供使用；況申請開設金
    融帳戶並無任何特殊資格、門檻限制，一般人皆能以存入最
    低開戶金額之方式申請，同一人復得在不同金融機構申請複
    數金融帳戶使用，此乃眾所週知之事實；且參諸近年來利用
    人頭帳戶以行詐騙之事屢見不鮮，詐欺集團以購物付款方式
    設定錯誤、中獎、退稅、家人遭擄、信用卡款對帳、提款卡
    密碼外洩、疑似遭人盜領存款等事由，詐騙被害人至金融機
    構櫃檯電匯，抑或持提款卡至自動櫃員機依其指示操作，使
    被害人誤信為真而依指示操作轉出款項至人頭帳戶後，詐欺
    集團再利用車手將款項提領一空之詐騙手法，層出不窮，此
    亦經政府多方宣導、披載，提醒一般民眾勿因一時失慮而誤
    蹈法網，輕易交付自己名義申辦之金融帳戶資料予他人，反
    成為協助他人犯罪之工具。從而，苟不以自己名義申辦金融
    帳戶，反以各種名目向他人蒐集或取得金融帳戶，帳戶所有
    人應有蒐集或取得帳戶者可能藉以從事不法犯行暨隱藏真實
    身分之合理懷疑及認識，此實為參與社會生活並實際累積經
    驗之一般人所可得知。在此種社會氛圍之下，對於交付帳戶
    提款卡及密碼或具敏感性之個人資料，如無正當之理由，當
    足認定其對於可能因此助長詐欺集團之犯行，有相當之預見
    ，且對於此等犯罪結果，主觀上出於默許或毫不在乎之狀態
    ，蓋提款卡及密碼一旦交出，原所有人對於帳戶內之資金流
    動幾無任何控制能力，除非主動掛失，否則無異將帳戶讓渡
    他人，自己則置身事外，任憑被害人受騙且追償無門，此種
    舉動及主觀心態當屬可議，而有以刑罰加以處罰之必要。
　⒊本件被告係一智識程度正常之成年人，學歷為高中畢業，且
    曾從事瑜珈老師、幼稚園老師、業務助理等工作，工作年資
    約20幾年等節，業據被告於本院準備程序中供明（詳見本院
    金訴字卷第29頁），足徵被告並非年幼無知或與社會長期隔
    絕之人，是依其智識能力及社會生活經驗，對於上情自無不
    知之理。再者，依被告自陳：家庭代工業者說做完家庭代工
    ，有報酬會匯入本案帳戶提款卡之帳號，且該業者說本案帳
    戶提款卡會連同家庭代工材料一起寄回來給伊等語（詳見本
    院金訴字卷第30頁）。復觀之被告提出其與家庭代工業者之
    通訊軟體LINE對話內容（詳見本院金訴字卷第49至92頁），
    被告有詢問家庭代工業者「晴子devil」是否需要押金，經
    「晴子devil」回覆稱不需押金，但須要拍攝帳戶及證件照
    片以為擔保等節，據此，被告單純寄送本案帳戶提款卡與對
    方，即可不勞而獲家庭代工之材料，而被告所稱家庭代工業
    者僅憑被告所提供之本案帳戶提款卡，即願意寄送具有財物
    價值之家庭代工原料，實與商業運作、勞動市場之常態大相
    逕庭。詎被告仍於與家庭代工業者毫無信任關係之情形下，
    僅憑通訊軟體LINE聯繫，即貿然聽信素不相識之人之要求，
    任意交付本案帳戶之提款卡與密碼，堪認被告對收取帳戶之
    人可能以上開帳戶另供作其他不法使用、匯入該帳戶內之款
    項有可能係他人之不法所得等情，實應存有合理之懷疑。然
    被告為求獲取報酬，經權衡自身利益及他人可能遭詐騙所受
    損失後，仍交付本案帳戶資料，容任他人任意使用該帳戶，
    其主觀上有幫助他人實施詐欺取財之不確定故意，灼然甚明
    。
　⒋洗錢防制法業於105年12月28日修正公布，並於106 年6月28
    日生效施行（下稱新法）。其立法目的在於防範及制止因犯
    第3 條所列之特定犯罪而取得或變得之財物或財產上利益及
    其之孳息，藉由包含處置（即將特定犯罪所得直接予以移轉
    或變更）、分層化（即以迂迴層轉、化整為零之多層化包裝
    方式，掩飾或隱匿特定犯罪所得）及整合（即收受、持有或
    使用他人之特定犯罪所得，使之回流至正常金融體系，而得
    以合法利用享受）等各階段之洗錢行為，使其形式上轉換成
    為合法來源，以掩飾或切斷特定犯罪所得與犯罪之關聯性，
    而藉以逃避追訴、處罰。而金融帳戶為個人之理財工具，政
    府開放金融業申請設立後，金融機構大量增加，一般民眾皆
    可以存入最低開戶金額之方式自由申請開設金融帳戶，此外
    即無任何特殊之限制，因此一般人申請存款帳戶極為容易而
    便利，且得同時在不同金融機構申請多數存款帳戶使用，絕
    無使用他人帳戶之必要，此為一般日常生活所熟知之常識，
    故除非有特殊或違法之目的，並為藉此躲避警方追緝，一般
    正常使用之存款帳戶，並無向他人借用、承租或購買帳戶存
    簿及金融卡之必要。再詐欺集團經常利用大量取得之他人存
    款帳戶，以隱匿其財產犯罪之不法行徑，規避執法人員之查
    緝，並掩飾、確保因自己犯罪所得之財物，類此在社會上層
    出不窮之案件，亦經坊間書報雜誌、影音媒體多所報導及再
    三披露而為眾所周知之情事，是以避免此等專屬性甚高之物
    品被不明人士利用為犯罪工具，亦為一般生活所應有之認識
    。行為人提供金融帳戶提款卡及密碼供他人使用，嗣後被害
    人雖匯入款項，然此時之金流仍屬透明易查，在形式上無從
    合法化其所得來源，未造成金流斷點，尚不能達到掩飾或隱
    匿特定犯罪所得之來源、去向及所在之作用，須待款項遭提
    領後，始產生掩飾、隱匿之結果，若無參與後續之提款行為
    ，非屬洗錢防制法第2條所稱之洗錢行為，不成立同法第14
    條第1項一般洗錢罪之正犯；然如行為人主觀上認識該帳戶
    可能作為收受及提領特定犯罪所得使用，他人提領後即產生
    遮斷資金流動軌跡以逃避國家追訴、處罰之效果，仍基於幫
    助之犯意而提供，應論以幫助犯同法第14條第1項之一般洗
    錢罪（最高法院108年度台上大字第3101號刑事大法庭裁定
    意旨參照）。觀之本案詐欺集團成員其犯罪手法係先向附表
    所示之告訴人施以詐術，且指定將詐騙所得之款項匯至被告
    名義申辦之本案帳戶後再提領贓款，製造金流斷點，使司法
    機關難以溯源追查犯罪所得之蹤跡與後續犯罪所得持有者，
    以達掩飾、隱匿特定犯罪所得之所在及去向，甚為明確。
　⒌觀諸被告之上開銀行帳戶於110年4月6日交付詐欺集團成員前
    ，帳戶內可供提領之餘額僅存31元等情，為被告所坦承在卷
    （詳見本院金訴字卷第30頁)，此核與實務上常見幫助詐欺
    行為人交付金融帳戶資料時，選擇帳戶內款項所剩無幾而留
    存極少數餘額之情相符，顯見被告對於此舉幾乎不會有何己
    身金錢上損失之情況下，即置公眾金融交易安全於不顧，任
    意交付前開帳戶之提款卡及密碼與詐欺集團成員，則被告主
    觀上對於上開帳戶可能被利用作為實行財產犯罪或作為人頭
    帳戶洗錢之工具乙情非無預見，僅抱持不會損害自身利益的
    態度即可。從而，被告主觀上顯已認識其提供帳戶之存摺、
    提款卡及密碼之行為可能幫助他人犯詐欺取財罪，並幫助作
    為收受、提領特定犯罪所得使用，他人提領後會產生遮斷資
    金流動軌跡以逃避國家追訴、處罰之效果，仍不違反其本意
    而執意為之，基於幫助之犯意而提供，自足認被告有幫助詐
    欺取財、幫助洗錢之不確定故意無訛。
  ㈣至被告雖以其係將提款卡寄送給家庭代工業者求職為辯。惟
    查，依一般求職流程，求職者應當於清楚知悉應徵公司之名
    稱、地址、聯絡方式、接洽人員之身分等資訊後，始有應徵
    工作之可能，且該公司若要求求職者提供帳戶之提款卡或密
    碼等物，求職者應當先確認提供帳戶之事與其應徵之工作間
    ，確有合理且密切之關聯，以免無端承擔帳戶遭他人非法使
    用之風險。而衡諸被告已有20餘年工作經驗，由其個人背景
    觀察，其智識及社會經驗俱與常人無異，理應知悉前揭任意
    交付帳戶予他人使用之風險。況且，由被告所提出其與家庭
    代工業者「晴子devil」之對話紀錄可知，「晴子devil」已
    明確告知被告不能把證件及銀行帳戶交給別人乙節（參看本
    院金訴字卷第74頁）。則被告對於家庭代工業者之公司地址
    址、公司名稱及所在位置等資料均未予查證，且未確認提供
    帳戶之事與其應徵之工作間，確有合理、密切關聯之前提下
    ，復在家庭代工業者已告知不得將本案帳戶交給別人之情況
    下，仍率爾提供本案帳戶資料與家庭代工業者，顯與常情相
    悖，實難採信。
　㈤綜上，被告基於幫助詐欺取財及幫助洗錢之不確定故意，將
    所申設本案帳戶之提款卡及密碼提供與詐欺集團成員，嗣遭
    詐欺集團成員遂行如附表所示之詐欺取財及洗錢等犯行使用
    乙節甚明。本案事證明確，被告上開所辯不足採信，被告犯
    行洵堪認定，應依法論科。
二、論罪科刑：
  ㈠按刑法上之幫助犯，係對於犯罪與正犯有共同之認識，而以
    幫助之意思，對於正犯資以助力，而未參與實施犯罪之行為
    者而言（最高法院75年度台上字第1509號、84年度台上字第
    5998號、88年度台上字第1270號判決參照）。是以，如未參
    與實施犯罪構成要件之行為，且係出於幫助之意思提供助力
    ，即屬幫助犯，而非共同正犯。本案被告基於幫助詐欺取財
    及幫助掩飾詐欺所得之洗錢不確定故意，將其本案帳戶之提
    款卡及密碼等資料，交予真實姓名年籍均不詳之成年人使用
    ，使如附表所示之告訴人均陷於錯誤，依指示匯款至本案帳
    戶內，款項旋遭提領一空，被告主觀上可預見其所提供之帳
    戶可能作為對方犯詐欺罪而收受、取得特定犯罪所得使用，
    並因此遮斷金流而逃避追緝。
　㈡核被告所為，係犯刑法第30條、第339條第1項之幫助詐欺取
    財罪及刑法第30條、洗錢防制法第14條第1項之幫助洗錢罪
    。又本案並無證據證明前揭本案詐欺集團成員均為不同人而
    有三人以上，亦無證據證明被告主觀上就該詐欺集團成員有
    三人以上乙節有所認識，自難論以刑法第339條之4第1項第2
    款之幫助犯罪嫌，併此敘明。
  ㈢被告以一提供本案帳戶之提款卡及密碼與詐欺集團成員之行
    為，助使該詐欺集團成員得以遂行詐欺取財行為及先後隱匿
    來自不同告訴人之詐欺所得之去向、所在，係一行為同時犯
    幫助詐欺取財罪及幫助一般洗錢罪2罪，為想像競合犯，應
    依刑法第55條規定，從一重之幫助犯一般洗錢罪處斷。
　㈣又被告以幫助之意思，參與構成要件以外之行為，為幫助犯
    ，其所犯情節較正犯輕微，爰依刑法第30條第2項之規定，
    依正犯之刑減輕之。
　㈤爰審酌被告非毫無智識或社會經驗之人，理應知悉國內現今
    詐騙案件盛行之情形下，仍率爾提供本案帳戶資料予真實姓
    名年籍不詳之成年人，除造成他人受有財產上損害外，並幫
    助掩飾、隱匿犯罪所得，使犯罪追查趨於複雜，助長詐欺犯
    罪風氣，影響社會正常經濟交易安全，產生金流斷點，造成
    執法機關不易查緝詐欺犯罪之正犯，增加如附表所示之告訴
    人尋求救濟之困難，造成本件各告訴人分別受有財產上損失
    ，且被告犯後未能坦承犯行，迄未賠償本案各告訴人所受損
    害，所為實非可取，並考量被告並無犯罪前科素行，無證據
    證明被告本案犯行獲有不法所得，兼衡其本案犯罪動機、目
    的、情節，法益侵害程度等一切情狀暨檢察官所表示之量刑
    意見（詳見本院金訴字卷第130至131頁），量處如主文所示
    之刑，並諭知併科罰金如易服勞役之折算標準。
三、沒收部分：
  ㈠查洗錢防制法於105年12月28日修正，於106年6月28日生效施
    行，其中第18條修正為「犯第14條之罪，其所移轉、變更、
    掩飾、隱匿、收受、取得、持有、使用之財物或財產上利益
    ，沒收之；犯第15條之罪，其所收受、持有、使用之財物或
    財產上利益，亦同（第1項）。以集團性或常習性方式犯第1
    4條或第15條之罪，有事實足以證明行為人所得支配之前項
    規定以外之財物或財產上利益，係取自其他違法行為所得者
    ，沒收之（第2項）。對於外國政府、機構或國際組織依第2
    1條所簽訂之條約或協定或基於互惠原則，請求我國協助執
    行扣押或沒收之案件，如所涉之犯罪行為符合第3條所列之
    罪，不以在我國偵查或審判中者為限（第3項）。」而關於
    犯罪行為人犯洗錢防制法第14條之罪，其所掩飾之財物本身
    僅為洗錢之標的，難認係供洗錢所用之物，故洗錢行為之標
    的除非屬於前置犯罪之不法所得，而得於前置犯罪中予以沒
    收者外，既非本案洗錢犯罪之工具及產物，亦非洗錢犯罪所
    得，尤非違禁物，尚無從依刑法沒收規定予以宣告沒收，自
    應依上開第18條第1項前段規定予以宣告沒收。且此規定係
    採義務沒收主義，祇要合於前述規定，法院即應為相關沒收
    之諭知，然該洗錢行為之標的是否限於行為人者始得宣告沒
    收，法無明文，實務上一向認為倘法條並未規定「不問屬於
    犯罪行為人與否均沒收」時，自仍以屬於被告所有者為限，
    始應予沒收，本院認宜從有利於被告之認定。是上開洗錢防
    制法第18條所定應沒收之洗錢犯罪工具及產物，應限於行為
    人所有始得宣告沒收。
  ㈡經查，本件被告既已將本案帳戶之提款卡交由真實姓名年籍
    不詳之詐欺集團成員使用，被告對上開帳戶內之款項已無事
    實上之管領權，且被告提供帳戶所掩飾之財物本身，僅為洗
    錢之標的，並非洗錢犯罪工具、產物，亦非犯罪所得，尚難
    認如附表所示之告訴人匯入被告所有之金融帳戶內款項，即
    為洗錢防制法第18條所定被告犯洗錢罪之犯罪所得、工具及
    產物，亦難認仍屬被告所有，自不應適用前揭規定宣告沒收
    。此外，卷內亦無證據證明被告交付上開帳戶金融資料，獲
    有不法犯罪所得，自無從予以沒收、追徵犯罪所得，附此敘
    明。
據上論斷，應依刑事訴訟法第299條第1項前段，洗錢防制法第14
條第1項，刑法第11條前段、第30條第1項前段、第2項、第339條
第1項、第55條、第42條第3項，刑法施行法第1條之1第1項，判
決如主文。
本案經檢察官吳宜展提起公訴，檢察官林欣怡到庭執行職務。 
　
中　　華　　民　　國　　111 　年　　12　　月　　16　　日
                  刑事第十七庭審判長法  官  張明道
                                    法  官  林姿秀
                                    法  官  李思緯
以上正本證明與原本無異。
如不服本判決應於收受判決後20日內向本院提出上訴書狀，並應
敘述具體理由。其未敘述上訴理由者，應於上訴期間屆滿後20日
內向本院補提理由書(均須按他造當事人之人數附繕本)「切勿逕
送上級法院」。
                                     書記官  郭怡君
中　　華　　民　　國　　111 　年　　12　　月　　16　　日

附表：（匯款時間以告訴人匯入被告之本案帳戶時間為準）
編號 告訴人  詐欺時間 詐欺方式 匯款時間 匯款金額 (新臺幣) 匯入帳戶 1 謝小芬 110年4月6日晚間9時36分許 詐欺集團成員佯為夏慕尼餐廳客服人員及玉山銀行人員，稱：消費扣款有問題，應協助解決設定等語，致告訴人謝小芬陷於錯誤，以網路轉帳匯款如右列金額。 110年4月6日晚間10時56分許 29,987元 本案帳戶 2 邱尤君 110年4月6日晚間7時許（起訴書誤載為晚間9時36分許） 詐欺集團成員佯為GOMAJI（起訴書誤載為夏慕尼餐廳，應予更正）客服人員稱：消費扣款有問題，應協助解決設定等語，致告訴人邱尤君陷於錯誤，以網路轉帳匯款如右列金額。 110年4月6日晚間10時48分許（起訴書誤載為晚間10時50分許，應予更正）  99,987元  本案帳戶     110年4月7日凌晨0時8分許（起訴書誤載為110年4月6日，應予更正） 99,987元  

附錄本案論罪科刑法條全文：
洗錢防制法第14條
有第二條各款所列洗錢行為者，處7年以下有期徒刑，併科新臺
幣5百萬元以下罰金。
前項之未遂犯罰之。
前二項情形，不得科以超過其特定犯罪所定最重本刑之刑。
中華民國刑法第339條
（普通詐欺罪）
意圖為自己或第三人不法之所有，以詐術使人將本人或第三人之
物交付者，處5年以下有期徒刑、拘役或科或併科50萬元以下罰
金。
以前項方法得財產上不法之利益或使第三人得之者，亦同。
前二項之未遂犯罰之。